臺灣高等法院刑事判決
                                   108年度上訴字第3249號
上  訴  人  臺灣士林地方檢察署檢察官
上  訴  人
即  被  告  林○峰


選任辯護人  許朝昇律師  
上列上訴人因被告妨害自由等案件，不服臺灣士林地方法院108
年度訴字第90號，中華民國108年7月26日第一審判決（起訴案號
：臺灣士林地方檢察署107年度調偵字第522號），提起上訴，本
院判決如下：
    主  文
上訴駁回。
    事  實
一、甲○○因認其女兒遭少年林○澤（民國00年0月生，真實姓名年
    籍詳卷）猥褻而心生不悅，竟於民國106年9月18日晚上7時5
    1分許，由其子即少年林○德（民國00年0月生，真實姓名年
    籍詳卷）以通訊軟體臉書通話功能連繫林○澤，質問林○澤上
    開情事，再由甲○○於電話中要求林○澤於20分鐘內至新北市○
    ○區○○街000號甲○○經營之檳榔攤會面，待林○澤於同日晚上8
    時14分搭乘計程車抵達上址後，甲○○分別為下列犯行：
  ㈠甲○○與林○德（所涉非行，另經原審少年法庭107年度少護字
    第444號裁定交付保護管束）見林○澤抵達上址，竟共同基於
    強制之犯意聯絡，上前拉住林○擇左、右手將其強拉下車，
    並以相同方式逕將林○澤強拉入檳榔攤旁之汽車烤漆廠內，
    以此強暴方式，妨害林○澤自由離去之權利。
  ㈡待林○澤進入汽車烤漆廠內後，甲○○另基於傷害之犯意，接續
    以徒手、持木條及前端為七字型不詳利器之方式，毆打林○
    澤，致林○澤受有右肩舺骨骨折、頸部、雙上肢、胸腹及臉
    部挫傷之傷害。
二、案經林○澤訴由新北市政府警察局汐止分局報告臺灣士林地
    方檢察署偵查起訴。
    理  由
壹、證據能力部分：
    當事人、辯護人對於原審作為得心證依據之被告以外之人於
    審判外陳述，均全部同意作為證據，原審審酌各項證據作成
    時之狀況，認為並無不可信或不適當之情事，依刑事訴訟法
    第159條之5第1項規定，均有證據能力。至其餘非供述證據
    ，原審查無有何違反法定程序取得之情形，應認俱有證據能
    力。
貳、認定事實所憑證據及理由：
一、事實欄一㈠部分：
　　訊據被告甲○○固坦承有於起訴書所載時、地，將告訴人林○
    澤拉下計程車之事實，惟矢口否認有何強制犯行，辯稱：我
    並未將告訴人強拉進汽車烤漆廠，僅是在後面推告訴人之背
    部，且林○德沒有動手云云（見本院卷第78頁、第188頁），
    經查：　　
  ㈠被告確實有強拉告訴人下車進其所經營之汽車烤漆廠：
　　於106年9月18日晚上7時51分許，同案少年林○德先以通訊軟
    體臉書通話功能聯繫告訴人，再由被告於電話中要求告訴人
    至新北市○○區○○街000號即被告甲○○經營之檳榔攤會面，俟
    告訴人於同日晚上8時14分許搭乘計程車抵達上址尚未下車
    ，被告及少年林○德即上前拉住告訴人左、右手，將告訴人
    強拉下車，並以相同方式將告訴人拉進汽車烤漆廠等情，業
    據證人即告訴人於警詢、偵訊及原審審理時證述一致（見臺
    灣士林地方檢察署107年度他字第7號卷〈下稱他字卷〉第45頁
    ；107年度調偵字第522號卷〈下稱調偵卷〉第20頁；原審108
    年度訴字第90號卷〈下稱原審卷〉第156頁、第165頁），核與
    證人即少年共犯林○德於警詢、偵查時及少年法庭證稱：當
    日我打電話給告訴人時，被告聽到即將電話拿走，請告訴人
    坐計程車到康寧街304號，告訴人抵達後，我在旁邊看到被
    告將告訴人拉下車，接著拉進汽車烤漆廠等語（見他字卷第
    42頁；調偵卷第37頁；107年度少調字第117號影卷〈下稱少
    調卷〉第42頁、第51頁）相符。衡情被告為證人林○德之父親
    及主要照顧者，當無刻意攀誣設陷被告之必要。況被告於警
    詢、偵查時均坦認其有將告訴人拉下車、進入汽車烤漆廠等
    情（見他字卷第37頁、調偵卷第22頁），足認告訴人指稱其
    係遭被告徒手強拉下車、進入汽車烤漆廠等情，應堪信實。
    被告於原審審理時始翻異前詞辯稱：並未強拉告訴人進入烤
    漆廠，僅是推告訴人背部云云，當屬臨訟畏罪之詞，不足採
    信。
  ㈡被告與少年林○德間具有犯意聯絡及行為分擔： 
    ⒈被告於偵查中曾供稱：當天告訴人到場時，只有我將告訴人從計程車拉下來，林○德衝過來，我把林○德推開，說這是大人的事，接著我把告訴人往汽車烤漆廠拉進去等語（見調偵卷第22頁），其後被告即未再就斯時林○德在何處為何事等具體情節為說明，而僅泛稱林○德並未參與云云。而少年林○德於警詢時先供稱：我當時站在被告旁邊，被告將告訴人拉下車後，再拉進烤漆廠內，後來我在外面吃飯等語（見他字卷第42頁）；惟於少年法庭時則改稱：我坐在那邊吃飯，沒有看到被害人下車，後續就不清楚等語（見少調卷第42頁）；另於偵訊時再改稱：告訴人抵達後，我和被告走過去，被告就叫我回去吃飯、大人的事小孩不要管，我就坐在檳榔攤門口吃飯，並沒有看到告訴人如何下車等語（見調偵卷第37頁）。又證人王品萱於原審審理時具結證稱：當天告訴人來之前，我與被告、林○德在檳榔攤內，被告要走出去檳榔攤找告訴人時，林○德本來要站起來，被告就對林○德說「大人的事情小孩不要管」，就叫林○德不要過去，接著林○德就先待在檳榔攤裡面，後來我去買便當回來後，有叫林○德出來吃飯等語（見原審卷第188頁至第191頁）。
    ⒉互核上情以觀，少年林○德就告訴人遭被告強拉下車時，其
      是否在場見聞，進而參與強拉告訴人下車等情，前後所述
      不一，並與被告所先期辯稱：「告訴人遭其拉下車後，林
      ○德有到場但遭其推開」，或證人王品萱所證稱：「林○德
      都待在檳榔攤內」均不相符。是少年林○德究於被告強拉
      告訴人下車並進入被告所經營之汽車烤漆廠時，是否確實
      不在場參與強制犯行一節，非屬無疑。考諸少年林○德為
      被告之子、案發時證人王品萱係被告之女友，並為少年林
      ○德之主要照顧者，倘少年林○德未參與強拉告訴人下車並
      進汽車烤漆廠之過程，則被告與證人王品萱當不至於對此
      有利少年林○德之事實，所述歧異並互核矛盾，顯見其等
      所言，有迴護少年林○德之情。再衡酌被告坦認其與告訴
      人此案發生前並不相識等語（見他字卷第39頁），案發當
      日亦係透過少年林○德始得連繫告訴人到場，基此，實難
      認被告於無人在場協助辨認之情況下，得以確認乘車到場
      之人係為告訴人，進而得逕將告訴人強拉下車並拉進汽車
      烤漆廠，綜此，足認少年林○德確於案發當時在場，並與
      被告有強拉告訴人下車之犯意聯絡與行為分擔之事實。
  ㈢按刑法第304條之強暴脅迫，祗以所用之強脅手段足以妨害人
    行使權利，或足使他人行無義務之事為已足，並非以被害人
    之自由，完全受其壓制為必要。次按刑法第302條之妨害自
    由罪，係妨害他人自由之概括規定，如以使人行無義務之事
    ，或妨害人行使權利為目的，而其強暴、脅迫復已達於剝奪
    人行動自由之程度，即只成立本罪，不應再依同法第304條
    論處。又按「剝奪」，性質上自須其行為持續相當之時間，
    始能成立。故行為人倘係以使人行無義務之事，或妨害他人
    行使權利之目的，對於被害人為瞬間之拘束，仍祇成立刑法
    第304條之強制罪（最高法院99年度台上字第6558號判決意
    旨參照）。然查：觀之現場照片（見原審卷第77頁），告訴
    人下車處之檳榔攤緊鄰被告所經營之汽車烤漆廠，可認告訴
    人自計程車上遭強拉下車進入汽車烤漆廠之時間非長，核與
    刑法第302條第1項所指持續相當時間且達到完全壓制、剝奪
    他人行動自由之程度，尚屬有間。再者被告將告訴人強拉進
    汽車烤漆廠後，將烤漆廠之鐵門拉下，告訴人並在汽車烤漆
    廠內停留長達約20分鐘一情，雖經檢察官質疑有剝奪他人行
    動自由之嫌（見原審卷第153頁、第220頁；本院卷第76頁、
    第190頁）。惟證人即告訴人於原審審理時即證稱：在烤漆
    廠內，因為被猛打，沒有逃跑的想法和行為，只想先保護好
    頭部；當時鐵門位置是降到腰部，被告打完後，就叫我自己
    走出去等語（見原審卷第158頁、第160頁、第166頁、第167
    頁）。參以證人即警員吳承洋於原審審理時證稱：當天到現
    場時，其先與被告交談幾分鐘後，告訴人自行從鐵皮屋走出
    來等語（見原審卷第197頁）、證人即警員鍾秉澍於原審審
    理時證稱：到場時，我印象鐵捲門高度約50公分，約在大腿
    位置等語（見原審卷第212頁），顯見告訴人停留在汽車烤
    漆廠之期間，該處鐵捲門並未緊閉，尚處於得以進出之狀態
    ，客觀上已難認被告有何私行拘禁之行為。再參酌告訴人前
    揭所言，其遭被告毆打（傷害部分如下述）期間，並無逃跑
    之表現及想法，迨被告傷害犯行終了，即自行離去，益徵告
    訴人此段期間係因遭被告毆打過程而停留在烤漆廠內，尚難
    據此斷認被告除傷害告訴人之故意外，主觀上尚有私行拘禁
    告訴人之犯意。是公訴意旨前揭所指，即難逕採。
二、事實欄一㈡部分：
  ㈠此部分事實，業據被告於原審及本院審理時均坦承不諱（見
    原審卷第219頁、本院卷第78頁、第188頁），並經證人即告
    訴人於偵查及原審審理時證述（見他字卷第45頁；調偵卷第
    20頁；原審卷第156至158頁、第165至170頁）、證人即在場
    之人陳佑豪於警詢、偵查時證述（見他字卷第50頁；調偵卷
    第30至32頁）、證人即到場之警員吳承洋、鍾秉澍於原審審
    理時具結證述明確（見原審卷第197至198頁、第204頁、第2
    11頁），復有國防醫學院三軍總醫院附設民眾診療服務處10
    6年9月18日北市衛醫第0000000000號診斷證明書1份、告訴
    人傷勢照片14張在卷可稽（見他字卷第54頁、第35至50頁；
    原審卷第235至239頁），足認被告此部分之自白核與事實相
    符，應堪採信。
  ㈡至公訴意旨雖認：被告與少年林○德有共同傷害之犯意聯絡云
    云。惟據證人即告訴人於偵查、原審審理時證稱：出手毆打
    者為被告，林○德是在旁觀看等語（見調偵卷第20頁、原審
    卷第157頁），足認少年林○德並未參與傷害犯行，且卷內亦
    無證據證明被告與少年林○德具傷害之犯意聯絡，是公訴意
    旨僅憑告訴人指訴，逕認被告與少年林○德間有傷害之犯意
    聯絡，尚嫌速斷，不足採信。
三、綜上所述，本案事證已臻明確，被告所為成年人與少年共同
    故意對少年犯強制罪、成年人故意對少年犯傷害罪之犯行，
    均堪認定，均應依法論科。
叁、論罪之理由：
一、新舊法比較：
　　按行為後法律有變更者，適用行為時之法律，但行為後之法
    律有利於行為人者，適用最有利於行為人之法律，刑法第2
    條第1項定有明文。查本案被告行為後，刑法第277條第1項
    業於108年5月29日修正公布、同年月31日生效施行，修正前
    刑法第277條第1項規定：「傷害人之身體或健康者，處3年
    以下有期徒刑，拘役或1,000元以下罰金。」；修正後刑法
    第277條第1項則規定：「傷害人之身體或健康者，處5年以
    下有期徒刑、拘役或50萬元以下罰金。」，修正後刑法第27
    7條第1項，將法定刑自「3年以下有期徒刑，拘役或1,000元
    以下罰金」，提高為「5年以下有期徒刑、拘役或50萬元以
    下罰金」，經比較新、舊法律，修正後刑法第277條第1項並
    無較有利於被告之情形，依刑法第2條第1項前段規定，自應
    適用被告行為時即108年5月29日修正前刑法第277條第1項之
    規定，合先敘明。
二、論罪部分：
  ㈠刑法總則之加重，係概括性之規定，所有罪名均一體適用；
    刑法分則之加重，係就犯罪類型變更之個別犯罪行為予以加
    重，成為另一獨立之罪名。兒童及少年福利與權益保障法第
    112條第1項前段所定：「成年人教唆、幫助或利用兒童及少
    年犯罪或與之共同實施犯罪或故意對其犯罪者，加重其刑至
    二分之一」，其中成年人教唆、幫助或利用兒童及少年犯罪
    或與之共同實施犯罪之加重，並非對於個別特定之行為而為
    加重處罰，其加重係概括性之規定，對一切犯罪皆有其適用
    ，自屬刑法總則加重之性質；至故意對兒童及少年犯罪之加
    重，係對被害人為兒童及少年之特殊要件予以加重處罰，乃
    就犯罪類型變更之個別犯罪行為予以加重，則屬刑法分則加
    重之性質（最高法院108年台上字第174號判決意旨參照）。
    被告於本案行為時乃年滿20歲之成年人，共犯林○德及告訴
    人林○澤於行為時則均為12歲以上未滿18歲之少年，有其等
    個人基本資料查詢結果表各1紙在卷可稽（見他字卷第63至6
    5頁）。是核被告事實欄一㈠所為，係犯兒童及少年福利與權
    益保障法第112條第1項前段、刑法第304條之成年人與少年
    共同故意對少年犯強制罪；事實欄一㈡所為，則係犯兒童及
    少年福利與權益保障法第112條第1項前段、修正前刑法第27
    7條第1項之成年人故意對少年犯傷害罪。
  ㈡變更起訴法條部分：
    事實欄一㈠部分，被告與共犯林○德所為，要與刑法第302條
    第1項之剝奪他人行動自由罪之要件有間，已如前述，是起
    訴意旨認被告所為係犯刑法第302條第1項之罪，於法已有未
    合，且就事實欄一㈠、㈡被告對少年林○澤故意犯強制罪、刑
    法修正前之傷害罪等節，起訴意旨僅論及依兒童及少年福利
    與權益保障法第112條第1項前段加重其刑，而漏未審酌該加
    重事由，核屬刑法分則加重性質，應另成立獨立罪名，而非
    單純量刑加重，亦有未洽，惟經本院當庭諭知被告就事實欄
    一㈠、㈡之起訴犯罪事實所涉相關罪名，基本社會事實均屬同
    一，無礙於被告防禦權之行使，爰均依法變更起訴法條。
  ㈢被告與少年林○德就上開事實欄一㈠所示之強制犯行，有犯意
    聯絡及行為分擔，為共同正犯。
  ㈣被告就事實欄一㈡所示之傷害犯行，先後數次毆擊告訴人之行
    為，時間密接，地點相同，侵害法益同一，係基於同一犯意
    ，為達同一目的之密接行為，各行為之獨立性極為薄弱，依
    一般社會健全觀念，在時間差距上，難以強行分開，在刑法
    評價上，以視為數個舉動之接續施行，合為包括之一行為予
    以評價，較為合理，屬接續犯之包括一罪。
  ㈤被告所涉上開強制、傷害二罪，犯意各別，行為互殊，應予
    分論併罰。
三、刑之加重、減輕：
  ㈠兒童及少年福利與權益保障法第112條第1項前段所定「成年
    人與少年共同實施犯罪」及「成年人故意對少年犯罪」之二
    種加重條件，前者係為防止成年人與少年共同犯罪而設，後
    者係為保障少年之安全，並補充刑法刑度之不足，各有其立
    法用意，僅為求法條文句之簡潔，始合併於同一條文，並非
    就同一刑罰加重事由或立法目的，而有二個以上之加重規定
    ，二者之間並無競合重疊或擇一適用之關係，是如有二種之
    加重事由，應依法遞加重之（最高法院92年度第1次刑事庭
    會議、96年度台上字第4778號判決意旨參照）。查事實欄一
    ㈠部分，被告係成年人與少年共同故意對少年為強制犯行，
    同時有刑法分則（對少年犯罪）及刑法總則（與少年共犯）
    之雙重加重事由，應分別依成年人與少年共同實施犯罪加重
    其刑、成年人故意對少年犯罪加重其刑，遞加重之；事實欄
    一㈡部分，被告係成年人故意對少年為傷害犯行，應依同法
    第112條第1項前段，加重其刑。
  ㈡被告前於105年間，因違反毒品危害防制條例案件，經臺灣士
    林地方法院以105年度審簡字第187號判決處有期徒刑3月確
    定，於106年4月12日易科罰金執行完畢等情，有本院被告前
    案紀錄表附卷可按，其於徒刑執行完畢後，5年以內故意再
    犯有期徒刑以上之本罪，為累犯，爰審酌被告甫執行完畢，
    即於同年9月18日故意再犯本案成年人與少年故意對少年犯
    強制罪、成年人對少年犯傷害罪，顯見被告並未因前案刑罰
    執行而記取教訓，刑罰反應力薄弱，且被告前已有多起妨害
    自由、傷害案件之前科，參酌司法院大法官釋字第775號解
    釋意旨，認本案實有依刑法第47條第1項累犯規定加重其刑
    之必要，是上開二罪均應依刑法第47條第1項加重其刑，並
    依刑法第70條遞加重之。
  ㈢按刑法第62條所定自首減刑，係以對於未發覺之犯罪，在有
    偵查犯罪職權之公務員知悉犯罪事實及犯人之前，向職司犯
    罪偵查之公務員坦承犯行，並接受法院之裁判而言。苟職司
    犯罪偵查之公務員以知悉犯罪事實及犯罪嫌疑人後，犯罪嫌
    疑人始向之坦承犯行者，為自白，而非自首。而所謂發覺，
    不以有偵查犯罪之機關或人員確知其人犯罪無誤為必要，僅
    須有確切之根據得為合理知可疑者，亦屬發覺（最高法院10
    5年度台上字第2462號判決意旨參照）。被告雖辯稱：當日
    其有請友人王品萱報警，應符合自首要件云云，惟查：
    ⒈證人王品萱於原審審理時證稱：當時被告在烤漆廠裡面只
      跟我說「大塊仔，報警」（台語），我打去社后派出所報
      警，內容是說被告女兒被性騷擾的事情，後來我也有跟警
      察說打人的事，但打人的部分是我猜測等語（見原審卷第
      174至175頁、第177頁、第193頁），顯然被告並未就其所
      涉強制、傷害犯行指示證人王品萱報警，則被告所辯，已
      難憑採。且經本院函詢新北市政府警察局汐止分局就所轄
      之社后派出所於案發時，受理報案之結果：勤務指揮中心
      部分，並無被告或其友人之報案紀錄，反係有告訴人家人
      於案發當日晚上8時28分，致電110表示，告訴人被人抓去
      新北市○○區○○街000號（按，即本案案發地點）毆打之報
      案紀錄，有該分局108年12月23日新北警汐刑字第1083871
      961號函附受理各類案件紀錄單1份可佐（見本院卷第89頁
      、第119頁），告訴人亦稱此通報案紀錄所載之報案電話
      係其住家之室內電話等語明確（見原審卷第194頁）；而
      社后派出所部分，則因104年起系統無紙化作業後，均採
      電腦處理相關民眾報案紀錄、公務電話紀錄、工作紀錄簿
      等作業，且自106年9月18日起，因系統更新之故，舊檔資
      料並未留存，故無從提供本件案發當日民眾報案之紙本或
      相關紀錄資料供參等情，亦有新北市政府警察局汐止分局
      交辦（查）單2紙、本院公務電話查詢紀錄表1紙可稽（見
      本院卷第145頁、第147頁、第151頁）。綜此可知，警員
      之所以得悉被告犯有本案強制、傷害等犯行，係經由告訴
      人之家人電話報案或告訴人自行告知，並非透過被告之友
      人王品萱致電警局所知悉，坦承其強制、傷害犯行之情事
      。　　　
    ⒉另到場處理之警員鐘秉澍於原審審理時即證稱：當天到達
      案發地與被告接觸過程中，並無印象被告有提到毆打告訴
      人之事，被告一直跟我說其女兒在松山車站的事情，請我
      們幫他處理，後來將告訴人送到社后派出所後，告訴人有
      向承辦警員表示被毆打，我們亦有將相關年籍資料提供給
      承辦人，且當天是先詢問告訴人後，才詢問被告，而在詢
      問告訴人過程，並無印象被告有主動告知其他警員其打人
      一事等語明確（見原審卷第208頁、第211頁）。證人吳承
      洋亦於原審審理時證稱：當天現場時，我記得被告情緒激
      動，陳述他女兒可能遭猥褻的情況，交談幾分鐘後，告訴
      人從旁邊鐵皮屋走出來，當天並未聽到被告有承認打人等
      語（見原審卷第197頁、第200頁）。從上開證言，顯見被
      告遲至警方到場處理之時，亦未曾主動向警方坦承本案犯
      行。綜此，實難認被告有何自首情事，而有相關減刑規定
      之適用。
  ㈣被告之辯護人雖辯稱：被告對於所指之傷害犯行深具悔意，
    現已深刻反省，並節省司法資源，盡力配合調查，犯後態度
    良好，因不甘女兒受辱之動機實屬可憫，被告因一時失慮始
    為本案犯行，並無重大惡性，請依刑法第59條酌減其刑云云
    （見原審卷第221頁）。惟按刑法第59條規定犯罪情狀可憫
    恕者，得酌量減輕其刑，固為法院依法得自由裁量之事項，
    然非漫無限制，必須犯罪另有特殊之原因與環境，在客觀上
    足以引起一般同情，認為即予宣告法定低度刑期尤嫌過重者
    ，始有其適用。是為此項裁量減刑時，必須就被告全部犯罪
    情狀予以審酌在客觀上是否有足以引起社會上一般人之同情
    ，而可憫恕之情形，始稱適法（最高法院45年台上字第1165
    號判例、88年度台上字第6683號判決意旨參照）。查告訴人
    所涉與被告之女間強制猥褻案件，業經原審少年法庭經調查
    後認無法證明少年非行，裁定不付保護處分，有原審少年法
    庭107年度少護字第176號裁定在卷可稽（見原審卷第133至1
    39頁），則被告為心智成熟之成年人，未理性釐清事情原委
    ，即仗其成年人威勢及體力，對少年即告訴人為強制、傷害
    犯行，甚而偕同其子共同犯強制犯行，惡性非輕，難認有在
    客觀上足以引起一般同情而堪可憫恕之特殊原因及環境，以
    被告之犯罪情狀，依一般國民社會感情，對照被告所犯上開
    各罪之法定本刑，難認情輕法重而有顯可憫恕之處，依上說
    明，並無適用刑法第59條規定酌減其刑之餘地。
肆、駁回上訴之理由：
一、原審以被告所為事證明確，適用兒童及少年福利與權益保障
    法第112條第1項前段，刑法第11條前段、第2條第1項前段、
    第28條、第304條、第47條第1項、第41條第1項前段、第8項
    、第51條第5款，修正前刑法第277條第1項，刑法施行法第1
    條之1第1項、第2項前段之規定，併考量被告有構成累犯之
    情況，復審酌被告因聽聞其女遭告訴人猥褻而心生氣憤，惟
    其未待事情原委釐清，亦不思與人和平理性溝通，竟仗勢成
    年人威勢及體力，以前揭方式妨害告訴人權利行使，並毆打
    告訴人，所為自不足取，且被告僅坦承部分犯行，迄今亦未
    與告訴人達成和解，取得告訴人諒解，並衡酌被告前已有妨
    害自由前科，素行難謂良好，有本院被告前案紀錄表在卷可
    稽，兼衡被告犯罪之動機、目的、手段、對告訴人所生損害
    及其自陳：國中肄業之智識程度，目前從事粗工，日薪約1
    千元，家庭經濟還可以，其與大兒子2人負責家庭收入，且
    需扶養3名女兒等一切情狀（見原審卷第223頁），成年人與
    少年共同故意對少年犯強制罪部分，量處有期徒刑4月，成
    年人故意對少年犯傷害罪部分，量處有期徒刑6月，並就上
    開兩罪定其應執行刑為有期徒刑9月，均諭知易科罰金之折
    算標準。且說明被告所持用之木條、前端為七字型之不詳利
    器，雖供被告為傷害犯行所用，惟證人即告訴人於偵查證稱
    ：被告所用之物係其隨意從汽車烤漆廠旁拿的等語（見調偵
    字卷第21頁），且被告亦供稱：該木條是汽車烤漆廠員工裝
    桌椅剩下等語（見原審卷第57頁），是無證據證明為被告所
    有，亦非違禁物，自不予宣告沒收。經核原審之認事用法均
    屬正確，量刑及定應執行刑部分尚稱妥適，不予宣告沒收之
    敘明亦認無不當。
二、檢察官上訴意旨雖認被告與少年林○德將證人林○澤拖進汽車
    烤漆廠內，並要求告訴人林○澤不准逃離，復拉下廠房鐵門
    後，在其內毆打告訴人，顯係以聚集多人在場之客觀方式，
    使告訴人無法也不敢離去長達20分鐘，顯係剝奪告訴人之行
    動自由，此部分即應論以刑法第302條之妨害自由罪，而非
    僅強制罪，又被告就本案僅承認傷害犯行，否認其他，始終
    為不實之辯解，毫無悔意，復未與告訴人和解，認原審量刑
    過輕云云。而被告上訴意旨表示己有悔意，並已配合調查、
    犯後態度良好，係因不甘女兒受辱，一實失慮始為本案犯行
    ，本身並無重大惡性，認原審量刑過重，請從輕量刑云云。
    惟查：本案觀之現場照片所呈現之客觀情事，並參酌告訴人
    之指述、證人即警員吳承洋、鍾秉澍之證述，認告訴人係因
    遭被告毆打而停留在被告所經營之汽車烤漆廠內，尚難據此
    逕認被告除傷害告訴人之故意外，主觀上尚有私行拘禁告訴
    人之犯意，已如前開論述，原審本於同上見解，以不能證明
    被告有檢察官所指之剝奪行動自由犯行，故僅論以強制罪責
    ，其認事用法，尚無不合，是檢察官就此上訴指摘，認無理
    由，應予駁回。又按量刑之輕重，係屬事實審法院得依職權
    自由裁量之事項，苟已斟酌刑法第57條各款所列情狀，而未
    逾越法定刑度，不得遽指為違法。查原判決已就審酌被告構
    成累犯之情形詳為說明，復於理由中就被告之犯罪動機、手
    段、素行、智識程度、現職收入、家庭經濟狀況、所需撫養
    照顧之人士、是否坦承之犯後態度，以及對被害人所生損害
    、是否達成和解或調解等刑法第57條規定之事項，論述採為
    科刑之考量，並未逾越法定刑度，亦無濫用權限之違法情形
    。檢察官與被告上訴意旨均指摘原審量刑不當，亦難認有理
    由，俱應予以駁回。
據上論斷，應依刑事訴訟法第368條，判決如主文。
本案經檢察官鄭潔如提起公訴，檢察官林嘉宏提起上訴，檢察官
孫治遠到庭執行職務。
中　　華　　民　　國　　109 　年　　4 　　月　　30　　日
                  刑事第二十一庭審判長法　官  許宗和
                                      法　官  章曉文
                                      法　官  黃玉婷
以上正本證明與原本無異。
檢察官就妨害自由部分如不服本判決，應於收受送達後20日內向
本院提出上訴書狀，其未敘述上訴之理由者並得於提起上訴後20
日內向本院補提理由書（均須按他造當事人之人數附繕本）「切
勿逕送上級法院」。
其餘不得上訴。
                                      書記官  傅國軒
中　　華　　民　　國　　109 　年　　5 　　月　　1 　　日
附錄：本案論罪科刑法條全文
中華民國刑法第304條
以強暴、脅迫使人行無義務之事或妨害人行使權利者，處3 年以
下有期徒刑、拘役或3百元以下罰金。
前項之未遂犯罰之。
修正前中華民國刑法第277條
傷害人之身體或健康者，處3年以下有期徒刑、拘役或1千元以下
罰金。
犯前項之罪因而致人於死者，處無期徒刑或7年以上有期徒刑；
致重傷者，處3年以上10年以下有期徒刑。